【裁判字號】    90,上訴,1678
【裁判日期】    901227
【裁判案由】    違反毒品危害防制條例
【裁判全文】
臺灣高等法院高雄分院刑事判決                    九十年度上訴字第一六七八號
    上  訴  人
    即  被  告  甲○○
右上訴人因違反毒品危害防制條例案件，不服臺灣屏東地方法院九十年度訴字第五一
三號中華民國九十年九月十三日第一審判決（起訴案號：臺灣屏東地方法院檢察署九
十年度偵字第二四二０號），提起上訴，本院判決如左：
      主  文
原判決撤銷。
甲○○連續轉讓第二級毒品，累犯，處有期徒刑壹年。
安非他命壹包（毛重零點捌陸公克）沒收。
      事  實
一甲○○曾於民國八十五年間，因賭博案件，經臺灣屏東地方法院判處有期徒刑五月
  確定，於八十六年二月二十七日易科罰金執行完畢。猶不知警惕，復基於概括犯意
  ，自九十年二月起至九十年四月十二日下午十一時止，連續在屏東縣萬丹鄉○○村
  ○○街○段一一二號住處，轉讓第二級毒品安非他命與李文忠七次（李文忠施用毒
  品部分業經臺灣屏東地方法院檢察署聲請強制戒治中）；甲○○復基於上開犯意，
  自九十年一月起，至九十年三月止，連續在屏東縣萬丹鄉○○村○○街○段一一二
  號住處、屏東市區或屏東縣九如鄉內，轉讓第二級毒品安非他命與林仁輝三次（林
  仁輝施用毒品部分則經臺灣屏東地方法院檢察署聲請撤銷停止戒治）。嗣經警於九
  十年四月十四日上午十一時二十五分許，持臺灣屏東地方法院檢察署搜索票在甲○
  ○屏東縣萬丹鄉○○村○○街○段一一二號住處查獲，並扣得晶體安非他命一包（
  毛重０‧九一公克，驗後毛重０‧八六公克）及酒精燈一只。
二案經屏東縣警察局屏東分局移送臺灣屏東地方法院檢察署偵查起訴。
      理  由
一右揭轉讓第二級毒品安非他命之犯罪事實，業據被告甲○○於原審審理中坦承不諱
  ，核與證人李文忠、林仁輝於偵查中所述情節相符（至證人林仁輝雖於警訊中指述
  被告販賣安非他命，惟業經檢察官為不起訴處分確定），並有晶體安非他命一包扣
  案可資佐證。且於被告住處扣得之上開晶體經送高雄醫學大學附設中和紀念醫院檢
  驗之結果，確為安非他命，亦有該院管藥認可字第００五號檢驗報告一紙在卷足憑
  。再查證人李文忠及林仁輝於查獲當日所採尿液經送檢驗，乃呈甲基安非他命陽性
  反應，且李文忠經臺灣屏東地方法院檢察署聲請觀察勒戒，現正強制戒治中；林仁
  輝則經臺灣屏東地方法院檢察署聲請撤銷停止戒治，現亦正強制戒治中一節，有屏
  東縣衛生局屏縣衛檢六字第九００一三四號及第九００一一八號（林仁輝代號為0
  000000）煙毒及麻醉藥品類委託檢驗結果通知書及臺灣高等法院被告全國前
  案紀錄表二份在卷足稽。是以被告之自白與事實相符，自堪採為其有罪認定之證據
  。本件事證明確，被告犯行洵堪認定。
二按安非他命為第二級毒品，毒品危害防制條例第二條第一項第二款定有明文。核被
  告於前開時地多次轉讓毒品行為，係犯毒品危害防制條例第八條第二項之罪，其多
  次轉讓安非他命行為，時間緊接，犯罪構成要件相同，顯係基於概括犯意反覆為之
  ，應依連續犯之規定加重其刑。又被告甲○○於八十五年間，曾因賭博案件，經原
  審法院判處有期徒刑五月確定，並於八十六年二月二十七日易科罰金執行完畢，有
  臺灣高等法院被告全國前案紀錄表在卷可憑，其於五年之內再犯有期徒刑以上之本
  罪，為累犯，應依法加重其刑，並遞加重之。
三被告犯罪事證既明，原審予以論罪科刑，固非無見，惟查：於被告住處查扣之安非
  他命於檢驗前為毛重０‧九一公克，鑑驗後為毛重０‧八六公克，原判決認定為毛
  重０‧四公克，尚有未洽。被告上訴意旨指摘原判決量刑過重，雖無理由，惟原判
  決既有上開可議之處，自應由本院將原判決撤銷改判。爰審酌被告前有多次前科，
  ，素行不佳，有臺灣高等法院被告全國前案紀錄表一件附卷可稽；犯罪之動機雖係
  無償轉讓予他人吸用，惟戕害他人身體健康之情節非輕；犯罪後坦承犯行態度良好
  等一切情節，量處如主文之刑。另查獲之毒品安非他命（驗後）毛重０‧八六公克
  ，雖據被告於偵查及原審審理中翻異前詞，指稱非其所有，係證人李文忠所有云云
  ，惟因安非他命為毒品違禁物，乃不論是否為被告所有，均應依毒品危害防制條例
  第十八條第一項之規定予以宣告沒收。至扣案之酒精燈為被告所有，然既非違禁物
  ，亦非供本件轉讓毒品所用或所得之物，（被告甲○○已於偵查中表示拋棄）則不
  予宣告沒收，併此敘明。
四被告經合法傳喚，無正當理由不到庭，不待其陳述，逕行判決。
據上論斷，應依刑事訴訟法第三百六十九條第一項前段、第三百七十一條、第三百六
十四條、第二百九十九條第一項前段，毒品危害防制條例第八條第二項、第十八條第
一項前段，刑法第十一條前段、第五十六條、第四十七條，判決如主文。
本案經檢察官郭振昌到庭執行職務。
中    華    民    國      九十      年      十二      月      二十七    日
                              臺灣高等法院高雄分院刑事第六庭
                                  審判長法官  王憲義
                                        法官  范惠瑩
                                        法官  謝靜雯
右正本證明與原本無異。
如不服本判決，應於判決送達後十日內向本院提出上訴狀，其未述理由者並應於提
出上訴狀後十日內向本院補提理由書（應附繕本)。
                                      書記官  黃琳群
中    華    民    國      九十      年      十二      月     二十八     日
附錄本判決論罪科刑法條：
毒品危害防制條例第八條第二項
轉讓第二級毒品者，處六月以上五年以下有期徒刑，得併科新臺幣七十萬元以下罰金
。
                                                                        ｋ


司法院資訊處製作；財團法人民間司法改革基金會備份。
